hr-HR: Materijal dodatnog pribora za glazbalo: Akril; Akrilonitril butadien stiren (ABS); Aluminij; Bambus; Mjed; Bronca; Platno; Karbonska vlakna; Keramika; Glina; Pluto; Pamuk; Tkanina; Umjetna koža; Filc; Stakloplastika; Flis; Fluorougljik; Pjena; Tvrda guma; Lateks; Koža; Vlaknasta ploča srednje gustoće (MDF); Mrežica; Metal; Mikrovlakna; Neopren; Nikal; Najlon; Plastika; Šperploča; Poliester; Ratan; Guma; Saten; Silikon; Svila; Spužva; Nehrđajući čelik; Čelik; Antilop; Sintetika; Sintetička smola; Vinil; Drvo; Vuna; Ostalo
sv: Instrument tillbehör - material: Akryl; Akrylnitrilbutadienstyren (ABS); Aluminium; Bambu; Mässing; Brons; Kanvas; Kolfiber; Keramisk; Lera; Kork; Bomull; Tyg; Fuskläder; Filt; Glasfiber; Fleece; Fluorkol; Skum; Hårt gummi; Latex; Läder; Mediumdensitetsfiberskiva (MDF); Mesh; Metall; Mikrofiber; Neopren; Nickel; Nylon; Plast; Plywood; Polyester; Rattan; Gummi; Satin; Silikon; Silke; Svamp; Rostfritt stål; Stål; Mocka; Syntetisk; Syntetisk harts; Vinyl; Trä; Ylle; Annat
zh-TW: 樂器配件材質: 壓克力; 丙烯腈丁二烯苯乙烯 (ABS); 鋁; 竹子; 黃銅; 銅色; 帆布; 碳纖維; 陶瓷; 陶土; 軟木; 棉布; 布料; 人造皮; 毛氈; 玻璃纖維; 刷毛布; 氟碳; 泡棉; 硬質橡膠; 乳膠; 皮製; 中密度纖維板; 網布; 金屬; 超細纖維; 氯丁橡膠; 鎳; 尼龍; 塑膠; 合板; 聚酯; 藤; 橡膠; 緞面布; 矽膠; 絲綢; 海綿; 不銹鋼; 鋼; 麂皮; 合成; 合成樹脂; 乙烯基; 木材; 羊毛; 其他
es: Material del accesorio del instrumento: Acrílico; Acrilonitrilo butadieno estireno (ABS); Aluminio; Bambú; Latón; Bronce; Lienzo; Fibra de carbono; Cerámica; Arcilla; Corcho; Algodón; Tejido; Cuero sintético; Fieltro; Fibra de vidrio; Vellón; Fluorocarbono; Espuma; Goma dura; Látex; Cuero; Tablero de fibra de densidad media (MDF); Malla; Metal; Microfibra; Neopreno; Níquel; Nylon; Plástico; Madera contrachapada; Poliéster; Ratán; Goma; Satinado; Silicona; Seda; Esponja; Acero inoxidable; Acero; Gamuzado; Sintético; Resina sintética; Vinilo; Madera; Lana; Otros
bg-BG: Материал за аксесоари за инструменти: Акрил; Акрилонитрил-бутадиен-стирол (ABS); Алуминий; Бамбук; Месинг; Бронз; Брезент; Въглеродни влакна; Керамика; Глина; Корк; Памук; Плат; Изкуствена кожа; Филц; Fiberglass; Полар; Флуоровъглерод; Пяна; Твърда гума; Латекс; Кожа; Фазер със средна плътност (MDF); Мрежа; Метал; Микрофибър; Неопрен; Никел; Найлон; Пластмаса; Шперплат; Полиестер; Ратан; Каучук; Сатен; Силикон; Коприна; Гъба; Неръждаема стомана; Стомана; Набук; Синтетичен; Синтетична смола; Винил; Дърво; Вълна; Други
vi: Vật liệu phụ kiện nhạc cụ: Acrylic; Acrylonitrile butadiene styrene (ABS); Nhôm; Tre; Đồng; Màu đồng; Toan; Sợi carbon; Gốm; Đất sét; Thảm gỗ bần; Vải bông; Vải; Da giả; Nỉ; Sợi thủy tinh; Nỉ cào; Fluorocarbon; Bọt xốp; Cao su cứng; Mủ cao su; Da; Ván sợi mật độ trung bình (MDF); Lưới; Kim loại; Vải xơ vi mảnh; Neoprene; Niken; Nylon; Nhựa; Gỗ ép; Polyester; Cây mây; Cao su; Satin; Silicon; Lụa; Miếng bọt; Thép không gỉ; Thép; Da lộn; Tổng hợp; Nhựa tổng hợp; Nhựa vinyl; Gỗ; Len; Khác
sl-SI: Material dodatka za glasbilo: Akril; Akrilonitril butadien stiren (ABS); Aluminij; Bambus; Medenina; Bron; Platno; Ogljikova vlakna; Keramika; Glina; Pluta; Bombaž; Tkanina; Umetno usnje; Filc; Steklena vlakna; Flis; Fluorokarbon; Pena; Trda guma; Latex; Usnje; Vlaknene plošče srednje gostote (MDF); Mreža; Kovina; Mikrovlakna; Neopren; Nikelj; Najlon; Plastika; Vezane plošče; Poliester; Ratan; Guma; Saten; Silikon; Svila; Goba; Nerjavno jeklo; Jeklo; Semiš; Sintetika; Umetna smola; Vinil; Les; Volna; Drugo
el: Υλικό αξεσουάρ οργάνων: Ακρυλικό; Ακρυλονιτρίλιο βουταδιένιο στυρόλιο (ABS); Αλουμίνιο; Μπαμπού; Ορείχαλκος; Ορείχαλκος; Καμβάς; Ανθρακόνημα; Κεραμικό; Πηλός; Φελλός; Βαμβάκι; Ύφασμα; Συνθετικό δέρμα; Τσόχα; Υαλοβάμβακας; Φλις; Φθοράνθρακας; Αφρός; Σκληρό καουτσούκ; Λάτεξ; Δέρμα; Ινοσανίδα μεσαίας πυκνότητας (MDF); Πλέγμα; Μέταλλο; Μικροΐνες; Νεοπρένιο; Νικέλιο; Νάιλον; Πλαστικό; Κόντρα πλακέ; Πολυεστέρας; Ρατάν; Καουτσούκ; Σατέν; Σιλικόνη; Μετάξι; Σφουγγάρι; Ανοξείδωτος χάλυβας; Χάλυβας; Καστόρι; Συνθετικό; Συνθετική ρητίνη; Βινύλιο; Ξύλο; Μαλλί; Άλλο
da: Instrumenttilbehørsmateriale: Akryl; Acrylonitril-butadien-styren (ABS); Aluminum; Bambus; Messing; Bronze; Lærred; Kulfiber; Keramik; Ler; Kork; Bomuld; Stof; Kunstigt læder; Filt; Glasfiber; Fleece; Fluorocarbon; Skum; Hårdt gummi; Latex; Læder; Medium density-fiberplade (MDF); Mesh; Metal; Mikrofiber; Neopren; Nikkel; Nylon; Plast; Krydsfiner; Polyester; Rattan; Gummi; Satin; Silikone; Silke; Svamp; Rustfrit stål; Stål; Ruskind; Syntetisk; Syntetisk harpiks; Vinyl; Træ; Uld; Andet
hu: Hangszertartozék anyaga: Akril; Akrilnitril-butadién-sztirol (ABS); Alumínium; Bambusz; Sárgaréz; Bronz; Vászon; Szénszál; Kerámia; Agyag; Parafa; Pamut; Szövet; Műbőr; Filc; Üveggyapot; Gyapjú; Fluorkarbon; Hab; Kemény gumi; Latex; Bőr; Közepes sűrűségű farostlemez (MDF); Háló; Fém; Mikroszálas; Neoprén; Nikkel; Nejlon; Műanyag; Furnér; Poliészter; Rattan; Gumi; Szatén; Szilikon; Selyem; Szivacs; Rozsdamentes acél; Acél; Szarvasbőr; Szintetikus; Szintetikus gyanta; Vinil; Fa; Gyapjú; Egyéb
zh-CN: 乐器附配件材质: 丙烯酸; 丙烯腈丁二烯苯乙烯 (ABS); 铝; 竹子; 黄铜; 青铜色; 画布; 碳纤维; 陶瓷制品; 粘土; 软木; 棉布; 面料/布料; 人造皮革; 毛毡; 玻璃纤维; 羊毛; 氟碳; 泡沫; 硬橡胶; 乳胶; 皮革; 中密度纤维板 (MDF); 网状; 金属; 超细纤维; 氯丁橡胶; 镍; 尼龙; 塑料; 胶合板; 聚酯纤维; 藤条; 橡胶; 缎; 硅胶; 丝绸; 海绵; 不锈钢; 钢; 小牛皮; 合成; 合成树脂; 乙烯基贴纸; 木头; 羊毛; 其他
ro-RO: Material accesoriu instrument: Acrilic; Acrilonitril butadien stiren (ABS); Aluminiu; Bambus; Alamă; Bronz; Pânză; Fibră de carbon; Ceramică; Lut; Plută; Bumbac; Textile; Imitație de piele; Pâslă; Fibră de sticlă; Polar; Fluorocarbon; Spumă; Cauciuc dur; Latex; Piele; Plăci din fibre cu densitate medie (MDF); Plasă; Metal; Microfibră; Neopren; Nichel; Nailon; Plastic; Placaj; Poliester; Ratan; Cauciuc; Satin; Silicon; Mătase; Burete; Oțel inoxidabil; Oțel; Piele întoarsă; Sintetic; Rășină sintetică; Vinil; Lemn; Lână; Altele
ru: Материал аксессуара для инструмента: Акрил; Акрилонитрилбутадиенстирол (АБС); Алюминий; Бамбук; Латунь; Бронза; Холщовая ткань; Углеродное волокно; Керамика; Глина; Пробка; Хлопок; Ткань; Искусственная кожа; Фетр; Стекловолокно; Флис; Фторуглерод; Поролон; Твердая резина; Латекс; Кожа; Древесноволокнистая плита средней плотности (МДФ); Сетка; Металл; Микрофибра; Неопрен; Никель; Нейлон; Пластик; Фанера; Полиэстер; Ротанг; Резина; Сатин; Силикон; Шелк; Губка; Нержавеющая сталь; Сталь; Замша; Синтетика; Синтетическая смола; Винил; Дерево; Шерсть; Другой
th: วัสดุที่ใช้ทำอุปกรณ์เสริมของเครื่องดนตรี: อะคริลิก; อะคริโลไนไตรลบิวตาไดอีนสไตรีน (ABS); อะลูมิเนียม; ไผ่; ทองเหลือง; สีบรอนซ์; ผ้าใบ; เส้นใยคาร์บอน; เซรามิก; ดินเหนียว; ต้นคอร์ก; สำลี; ผ้า; หนังเทียม; ผ้าสักหลาด; ไฟเบอร์กลาส; ผ้าขนแกะ; ฟลูออโรคาร์บอน; โฟม; ยางแข็ง; ยางพารา; หนัง; ไฟเบอร์บอร์ดความหนาแน่นปานกลาง (MDF); ตาข่าย; โลหะ; ไมโครไฟเบอร์; นีโอพรีน; นิกเกิล; ไนลอน; พลาสติก; แผ่นไม้อัด; โพลีเอสเตอร์; หวาย; ยาง; กระดาษเนื้อซาติน; ซิลิโคน; ผ้าไหม; ฟองน้ำ; เหล็กสเตนเลส; เหล็ก; หนังกลับ; สังเคราะห์; เรซินสังเคราะห์; ไวนิล; ไม้; ผ้าขนสัตว์; อื่นๆ
lt-LT: Instrumento priedo medžiaga: Akrilas; Akrilnitrilo butadieno stirenas (ABS); Aliuminis; Bambukas; Žalvaris; Bronza; Drobė; Anglies pluoštas; Keramika; Molis; Kamštiena; Medvilnė; Audinys; Dirbtinė oda; Veltinis; Stiklo pluoštas; Flisas; Fluorokarbonas; Porolonas; Kieta guma; Lateksas; Oda; Vidutinio tankio medienos plaušų plokštė (MDF); Tinklelis; Metalas; Mikropluoštas; Neoprenas; Nikelis; Nailonas; Plastikas; Fanera; Poliesteris; Ratanas; Kaučiukas; Satinas; Silikonas; Šilkas; Pintis; Nerūdijantysis plienas; Plienas; Zomša; Sintetiniai; Sintetinė derva; Vinilas; Mediena; Vilna; Kita
fi: Instrumentin lisävarusteen materiaali: Akryyli; Akryylinitriilibutadieenistyreeni (ABS); Alumiini; Bambu; Messinki; Pronssi; Kanvaasi; Hiilikuitu; Keraaminen; Savi; Korkki; Puuvilla; Kangas; Keinonahka; Huopa; Lasikuitu; Fleece; Fluorihiili; Vaahto; Kovakumi; Lateksi; Nahka; Puolikova kuitulevy (MDF); Verkko; Metalli; Mikrokuitu; Neopreeni; Nikkeli; Nailon; Muovi; Vaneri; Polyesteri; Rottinki; Kumi; Satiini; Silikoni; Silkki; Sieni; Ruostumaton teräs; Teräs; Mokka; Synteettinen; Synteettinen hartsi; Vinyyli; Puu; Villa; Muu
ja: 機器アクセサリの材質: アクリル; アクリロニトリルブタジエンスチレン (ABS); アルミニウム; バンブー; 真鍮; ブロンズ; キャンバス; カーボンファイバー; セラミック; クレイ; コルク; コットン; 布・生地; フェイクレザー; フェルト; ガラス繊維; フリース; フロロカーボン; フォーム; 硬質ゴム; ラテックス; レザー; 中密度繊維板 (MDF); メッシュ; 金属; マイクロファイバー; ネオプレン; ニッケル; ナイロン; プラスチック; 合板; ポリエステル; 籐; ゴム; サテン; シリコーン; シルク; スポンジ; ステンレススチール; スチール; スエード; 合成品; 合成樹脂; ビニール; 木材; ウール; その他
nl: Materiaal instrumentaccessoire: Acryl; Acrylonitril-butadieen-styreen (ABS); Aluminium; Bamboe; Messing; Brons; Canvas; Koolstofvezel; Keramiek; Klei; Kurk; Katoen; Stof; Kunstleer; Vilt; Glasvezel; Fleece; Fluorkoolstof; Schuim; Hard rubber; Latex; Leer; Medium density vezelplaat (MDF); Gaas; Metaal; Microvezel; Neopreen; Nikkel; Nylon; Plastic; Multiplex; Polyester; Rotan; Rubber; Satijn; Siliconen; Zijde; Spons; Roestvrij staal; Staal; Suède; Synthetisch; Synthetische hars; Vinyl; Hout; Wol; Andere
cs: Materiál příslušenství nástroje: Akrylové; Akrylonitril butadien styren (ABS); Hliník; Bambus; Mosaz; Bronzová; Plátno; Uhlíkové vlákno; Keramika; Plastelína; Korek; Bavlna; Látky; Nepravá kůže; Plst; Skelná vata; Flís; Fluorokarbon; Pěna; Tvrdá guma; Latex; Kůže; Dřevovláknitá deska se střední hustotou (HDF); Síťovina; Kov; Mikrovlákno; Neoprén; Nikl; Nylon; Plast; Překližka; Polyester; Ratan; Guma; Satén; Silikon; Hedvábí; Houba; Nerezová ocel; Ocel; Semiš; Syntetické; Syntetická pryskyřice; Vinylové; Dřevo; Vlna; Jiné
tr: Enstrüman aksesuar malzemesi: Akrilik; Akrilonitril bütadien stiren (ABS); Alüminyum; Bambu; Pirinç; Bronz; Tuval; Karbon fiber; Seramik; Kil; Mantar; Pamuk; Kumaşlar; Suni deri; Keçe; Fiberglas; Yapağı; Florokarbon; Köpük; Sert kauçuk; Lateks; Deri; Orta yoğunluklu lif levha (MDF); Ağ; Metal; Mikrofiber; Neopren; Nikel; Plastik; Plastik; Kontrplak; Poliyester; Hint kamışı; Kauçuk; Saten; Silikon; İpek; Sünger; Paslanmaz çelik; Çelik; Süet; Sentetik; Sentetik reçine; Vinil; Ahşap; Yünlüler; Diğer
pl: Materiał akcesorium do instrumentów: Akryl; Akrylonitryl-butadien-styren (ABS); Aluminium; Bambus; Mosiądz; Brąz; Płótno; Włókno węglowe; Ceramika; Gliniana; Korek; Bawełna; Tkanina; Skaj; Filc; Włókno szklane; Polar; Perfluorowęglowodory; Piana; Twarda guma; Lateks; Skórzane; Płyta pilśniowa średniej gęstości (MDF); Siatka; Metal; Mikrofibra; Neopren; Nikiel; Nylon; Tworzywo sztuczne; Sklejka; Poliester; Rattan; Guma; Satyna; Silikon; Jedwab; Gąbka; Stal nierdzewna; Stal; Zamsz; Syntetyczne; Żywica syntetyczna; Winyl; Drewno; Wełna; Pozostałe
pt-PT: Material acessório do instrumento: Acrílico; Acrilonitrilo butadieno estireno (ABS); Alumínio; Bambu; Latão; Bronze; Tela; Fibra de carbono; Cerâmica; Argila; Cortiça; Algodão; Tecido; Couro falso; Feltro; Fibra de vidro; Velo; Fluorcarbono; Espuma; Borracha rígida; Látex; Pele; Painel de fibra de média densidade (MDF); Rede; Metal; Microfibra; Neoprene; Níquel; Náilon; Plástico; Contraplacado; Poliéster; Ratim; Borracha; Acetinado; Silicone; Seda; Esponja; Aço inoxidável; Aço; Camurça; Sintético; Resina sintética; Vinil; Madeira; Lã; Outro
nb: Instrumenttilbehørsmateriale: Akryl; Akrylnitrilbutadienstyren (ABS); Aluminium; Bambus; Messing; Bronse; Lerret; Karbonfiber; Keramikk; Leire; Kork; Bomull; Stoff; Kunstig lær; Filt; Glassfiber; Fleece; Fluorkarbon; Skum; Hard gummi; Lateks; Skinn; Fiberplater med middels tetthet (MDF); Mesh; Metall; Mikrofiber; Neopren; Nikkel; Nylon; Plast; Kryssfiner; Polyester; Rotting; Gummi; Sateng; Silikon; Silke; Svamp; Rustfritt stål; Stål; Semsket; Syntetisk; Syntetisk harpiks; Vinyl; Trevirke; Ull; Annen
en: Instrument accessory material: Acrylic; Acrylonitrile butadiene styrene (ABS); Aluminum; Bamboo; Brass; Bronze; Canvas; Carbon fiber; Ceramic; Clay; Cork; Cotton; Fabric; Faux leather; Felt; Fiberglass; Fleece; Fluorocarbon; Foam; Hard rubber; Latex; Leather; Medium density fiberboard (MDF); Mesh; Metal; Microfiber; Neoprene; Nickel; Nylon; Plastic; Plywood; Polyester; Rattan; Rubber; Satin; Silicone; Silk; Sponge; Stainless steel; Steel; Suede; Synthetic; Synthetic resin; Vinyl; Wood; Wool; Other
ko: 악기/액세서리 재료: 아크릴; 아크릴로니트릴 부타디엔 스티렌(ABS); 알루미늄; 대나무; 황동; 청동색; 캔버스; 탄소 섬유; 세라믹; 클레이; 코르크; 면; 패브릭; 인조 가죽; 펠트; 유리 섬유; 플리스; 탄화불소; 거품; 단단한 고무; 라텍스; 가죽; 중밀도 섬유 보드(HDF); 메쉬; 금속; 극세사; 네오프렌; 니켈; 나일론; 플라스틱; 합판; 폴리에스테르; 등나무; 고무; 새틴; 실리콘; 실크; 스펀지; 스테인리스 스틸; 강철; 스웨이드; 인조; 인조수지; 비닐; 목재; 울; 기타
fr: Matériau de l’accessoire pour instrument: Acrylique; Acrylonitrile butadiène styrène (ABS); Aluminum; Bambou; Laiton; Bronze; Toiles; Fibre de carbone; Céramique; Argile; Liège; Coton; Tissu; Faux cuir; Feutre; Fibre de verre; Polaire; Fluorocarbon; Mousse; Caoutchouc dur; Latex; Cuir; Panneaux de fibres de densité moyenne (MDF); A mailles; Métal; Microfibre; Néoprène; Nickel; Nylon; Plastique; Contre-plaqué; Polyester; Rattan; Caoutchouc; Satiné; Silicone; Soie; Éponge; Acier inoxydable; Acier; Suède; Synthétique; Résine synthétique; Vinyl; Bois; Laine; Autre
sk-SK: Materiál príslušenstva nástroja: Akryl; Akrylonitrilbutadiénstyrén (ABS); Hliník; Bambus; Mosadz; Bronzový; Plátno; Uhlíkové vlákno; Keramika; Hlina; Korok; Bavlna; Tkanina; Umelá koža; Plsť; Sklolaminát; Flís; Fluorokarbón; Pena; Tvrdá guma; Latex; Koža; Drevovláknitá doska strednej hustoty (MDF); Sieťovina; Kov; Mikrovlákno; Neoprén; Nikel; Nylon; Plast; Preglejka; Polyester; Ratan; Guma; Satén; Silikón; Hodváb; Špongia; Nehrdzavejúca oceľ; Oceľ; Semiš; Syntetický; Syntetická živica; Vinyl; Drevo; Vlna; Iné
it: Materiale accessorio dello strumento: Acrilico; Acrilonitrile butadiene stirene (ABS); Alluminio; Bamboo; Ottone; Bronzo; Tela; Fibra di carbonio; Ceramica; Argilla; Sughero; Cotone; Tessuto; Ecopelle; Feltro; Vetroresina; Felpa; Fluorocarbonio; Schiuma; Gomma dura; Lattice; Pelle; Pannello di fibra a media densità (MDF); Mesh; Metallo; Microfibra; Neoprene; Nickel; Nylon; Plastica; Compensato; Poliestere; Rattan; Gomma; Satinato; Silicone; Seta; Spugna; Acciaio inossidabile; Acciaio; Pelle scamosciata; Sintetico; Resina sintetica; Vinile; Legno; Lana; Altro
pt-BR: Material dos acessórios do instrumento: Acrílico; Acrilonitrila butadieno estireno (ABS); Alumínio; Bambu; Latão; Bronze; Tela; Fibra de carbono; Cerâmica; Argila; Cortiça; Algodão; Tecido; Couro falso; Sentido; Fibra de vidro; Lã; Fluorcarbono; Espuma; Borracha dura; Látex; Couro; Painel de fibra de média densidade (MDF); Malha; Metal; Microfibra; Neoprene; Níquel; Nylon; Plástico; Madeira compensada; Poliéster; Rattan; Borracha; Cetim; Silicone; Seda; Esponja; Aço inoxidável; Aço; Camurça; Sintético; Resina sintética; Vinil; Madeira; Lã; Outro
de: Material des Instrumentenzubehörs: Acryl; Acrylnitril-Butadien-Styrol (ABS); Aluminium; Bambus; Messing; Bronze; Leinwand; Kohlenstofffaser; Keramik; Ton; Kork; Baumwolle; Stoff; Kunstleder; Filz; Fiberglas; Vlies; Fluorkohlenstoff; Schaumstoff; Hartgummi; Latex; Leder; Mitteldichte Faserplatte (MDF); Netz; Metall; Mikrofaser; Neopren; Nickel; Nylon; Kunststoff; Sperrholz; Polyester; Rattan; Gummi; Seidenmatt; Silikon; Seide; Schwamm; Edelstahl; Stahl; Wildleder; Synthetisch; Kunstharz; Vinyl; Holz; Wolle; Sonstiges